# 请教一个小问题

提问人：cheerfullife 时间：2011-11-20 14:42:37
非企业合并方式下取得长期股权投资所发生的初始直接费用计入初始投资成本中的？ 那么这里的初始直接费用在实务中一般是指哪些费用呢？ 对于审计费、律师费、评估费是否属于呢？之前我的理解一直是属于的。

回答人：chenyiwei
一般理解，审计费、律师费、评估费等均应属于直接交易费用，即假设不发生该交易就不会发生的直接增量性质的费用。另外还包括在并购过程中发生的办理变更登记等相关法律手续相关的费用，但不含作为合并对价发行的权益性或债务性证券的发行费用。

回答人：chenyiwei
回复 cheerfullife 的帖子
企业合并的直接交易费用不再计入企业合并成本，主要是受到 2008 年 1 月修订后IFRS的影响，即侧重点在于计量在被购买方的净资产中所享有的权益份额，以及支付给被购买方的原股东（转让方）的对价。由于直接交易费用不构成在被购买方净资产中所享有的权益份额，也不是支付给转让方的，所以不计入合并成本。
在不构成企业合并的情况下，所侧重的是对长期股权投资这一项资产的计量。而按照资产计量的一般惯例，为取得资产发生的直接交易费用应当计入资产的初始计量金额中。 目前准则对于企业合并中形成的长期股权投资和非企业合并形成的长期股权投资，在初始计量中采用了不同的处理原则，个人并不是很赞同该种做法，我个人认为不应混淆“权益计量”和“资产计量”这两个虽然有联系但仍然存在差异的概念。